臺灣臺北地方法院民事判決　　　　　　 94年度小上字第111號
上　訴　人　聯邦商業銀行股份有限公司
法定代理人　黃春鐘
被　上訴人　甲○○
上列當事人間請求給付票款事件，上訴人對於中華民國94年 8月
12日本院簡易庭94年度北小字第1415號第一審判決提起上訴，本
院判決如下：
    主      文
上訴駁回
第二審訴訟費用新台幣壹仟伍佰元由上訴人負擔。
    事實及理由
一、按小額程序之第二審判決，依上訴意旨足認上訴為無理由者
    ，得不經言詞辯論為之；民事訴訟法第436條之29第2款定有
    明文。
二、上訴人起訴主張：其持有被上訴人甲○○所簽發，指定受款
    人為金龍保全股份有限公司（下稱金龍公司），以台北國際
    商業銀行永春分行為付款人，發票日為民國94年 5月20日，
    面額為新臺幣（下同）20,000元，號碼為QJ516305之支票一
    張（下稱系爭支票），屆期為付款之提示，竟遭退票，乃起
    訴請求票款及利息。另訴外人金龍公司已將系爭支票背書轉
    予上訴人，且未記載係委託上訴人取款，則上訴人已取得系
    爭支票之票據權利；又金龍公司所開立之000000000000備償
    專戶，金龍公司並無自由處分及取款之權，並非金龍公司之
    存款帳戶，不得僅以備償專戶為金龍公司所開立即認上訴人
    未取得系爭支票權利。原審為上訴人敗訴之判決，上訴人提
    起上訴並聲明：(一)原判決廢棄。(二)被上訴人應給付上訴人20
    ,000 元及自94年5月20日起至清償日止按年息6%計算之利息
    。
三、被上訴人則辯以：系爭支票原係被上訴人簽發交付金龍公司
    ，作為支付保全報酬之用，但金龍公司並未提供保全服務，
    其自得拒絕給付系爭票款。
四、查：系爭之放款備償專戶係金龍公司於上訴人處開立之活期
    存款帳戶，並特別委託上訴人將票據兌現款項存入該帳戶，
    作為向上訴人所負一切債務之擔保，金龍公司並無將交予上
    訴人票據之票據權利讓與上訴人之意，此觀系爭金龍公司出
    具之申請融資票據明細表下方記載「本表所列票據兌現時，
    『請』存入貴行所設立備償專戶，作為向貴行所負一切債務
    之『擔保』，該專戶非經貴行同意，絕不提領，並授權貴行
    得逕行轉帳抵償本公司（本人）向貴行借款及所負一切債務
    ，決無異議。」等語（見原審卷第19頁）並未明白表示將票
    據權利讓與上訴人，即可自明，是上訴人主張金龍公司係以
    轉讓系爭支票票據權利之意思背書云云，即不可採，系爭支
    票之票據權利仍應屬金龍公司所有。
五、至上訴人所引之票據法第41條第 1項規定及最高法院65年台
    上字第1550號判例要旨，均僅在闡述背書人應就其個人之背
    書負背書人責任，與本件金龍公司是否確將系爭支票之票據
    權利讓與上訴人無涉。另台灣高等法院暨所屬法院88年法律
    座談會民事類提案第11號研討結論，因提設事實為借款人已
    讓與票據權利與銀行，與上述原審認定金龍公司未將系爭支
    票之票據權利讓與上訴人有別，自無加以援引使用之必要，
    均併敘明。
六、綜上所述，上訴論旨就原審違背法令、認定事實等之職權行
    使，指摘原判決不利己部分違背法令，求予廢棄，非有理由
    ，爰依民事訴訟法第436條之29第2款之規定，不經言詞辯論
    予以駁回。
七、本件應支出之訴訟費用為1,500 元，應由上訴人負擔，併確
    定如主文第2項所示。
八、據上論結，本件上訴為無理由，依民事訴訟法第436條之 29
    第2款、第436條之32第1項、第2項、第436條之19第1項、第
    449條第1項、第78條，判決如主文。
中　　華　　民　　國　　94　　年　　12　　月　　27　　日
              民事第六庭    審判長法　官　吳光釗
                                  法  官  郭美杏
               　　　　　　　　　 法　官　詹駿鴻
以上正本係照原本作成
不得上訴
中　　華　　民　　國　　94　　年　　12　　月　　28　　日
                                  書記官　官碧玲
